臺灣屏東地方法院刑事判決　　　　　　　 96年度易字第648號
公　訴　人　臺灣屏東地方法院檢察署檢察官
被　　　告　甲○○
上列被告因違反毒品危害防制條例案件，經檢察官聲請以簡易判
決處刑（96年度偵字第3615號、96年度毒偵字第900 號），因本
院認為不宜以簡易判決處刑，改依通常程序審理（96年度簡字第
269 號），本院判決如下：
    主  文
甲○○竊盜，處有期徒刑月；又施用第二級毒品，處有期徒刑
陸月；應執行有期徒刑捌月。
    事  實
一、甲○○前因施用毒品而違反毒品危害防制條例，經本院94年
    度毒聲字第529 號裁定令入勒戒處所施予觀察、勒戒，於民
    國94年8 月19日入所執行，旋因有繼續施用毒品傾向，經本
    院94年度毒聲字第616 號裁定令入戒治處所施予強制戒治，
    於94年10月20日轉入執行，嗣因無繼續施用毒品之傾向，經
    依裁定於95年7 月31日停止戒治出所，依指揮書於95年10月
    4 日因期滿未經撤銷停止戒治而執行完畢。
二、其因基於意圖為自己不法所有之竊盜犯意，於96年5 月12日
    上午10時30分許，至屏東縣南州鄉○○村○○路6 號工寮（
    侵入建築物部分未據告訴）內，徒手竊取曾淑惠所有總重13
    9 公斤之廢鐵2 袋，得手後駕駛車牌號碼PGO-823 號重型機
    車載運離去，旋為曾淑惠發現報警並通知其夫孫國樑趕往攔
    堵而追回查獲。
三、又其經前開強制戒治執行完畢後5 年內，仍不知悔悟，復基
    於施用第二級毒品之犯意，於96年5 月17日下午2 時20分回
    溯24小時內某時，在不詳地點以不詳方式施用第二級毒品甲
    基安非他命1 次，嗣於96年5 月17日下午1 時30分許，在屏
    東縣南州鄉○○村○○路南州國小旁為警查獲，經採尿送驗
    呈甲基安非他命陽性反應。
四、案經屏東縣警察局東港分局報告臺灣屏東地方法院檢察署檢
    察官偵查聲請以簡易判決處刑。
    理  由
一、證據審查部分：
  (一)按被告以外之人（含證人、鑑定人、告訴人、被害人、共同
    被告等）於審判外之陳述雖不符刑事訴訟法第159 條之1 至
    之4 等4 條之規定，而經當事人於審判程序同意作為證據，
    法院審酌該言詞陳述或書面陳述作成時之情況，認為適當者
    ，亦得為證據，刑事訴訟法第159 條之5 第1 項定有明文。
    其立法意旨在於傳聞證據未經當事人之反對詰問予以核實，
    原則上先予排除，惟若當事人已放棄反對詰問權，於審判程
    序中表明同意該等傳聞證據可作為證據；基於尊重當事人對
    傳聞證據之處分權，並充實證據資料以利真實發見，強化言
    詞辯論功能，使訴訟程序得以順暢進行，上開傳聞證據亦均
    具有證據能力。
  (二)卷附公訴人提出證人曾淑惠、孫國樑於警詢中之指述，除據
    被告甲○○於本院審理時明示同意採為證據外，依其製作係
    警員在日常辦公所在之警局內依法詢問，並以全程錄音方式
    擔保過程之正當性，詢畢並由受詢人審視記載內容後簽名以
    示與所述意旨相符，不當製作之可能性極低，應認為有證據
    能力。
  (三)又卷附正修科技大學超微量研究科技中心就被告甲○○所排
    尿液所為鑑驗報告，除經被告甲○○於本院審理時明示不爭
    執其證據能力，本院以其性質均為從事業務之技術人員於業
    務上就以代號標示防弊之採樣進行鑑定而製作之證明文書，
    按現有卷證復不能認為有何顯不可信之情況，認為有證據能
    力。
二、訊據被告甲○○於本院審理時，對前揭時地竊取曾淑惠所有
    之廢鐵，及其經查獲採得尿液中因含甲基安非他命而呈該成
    分陽性反應之事實均自白不諱，並有證人曾淑惠、孫國樑於
    警詢中之證詞、贓物認領保管單、現場照片13幀，及正修科
    技大學超微量研究科技中心96年5 月31日編號R00-0000-000
    號檢驗報告在卷可稽，茲以其鑑定報告為鑑定機關本於專業
    知識及以精密儀器測試後所得之結論，自可憑信。另被告甲
    ○○雖矢口否認於前揭時地有施用第二級毒品甲基安非他命
    犯行，並以其尿液中所含甲基安非他命成分乃前揭查獲5 日
    前，即96年5 月12日因已經查獲之另案施用甲基安非他命犯
    行所致云云置辯。惟查，施用甲基安非他命後24小時內，約
    有施用劑量之70％由尿中排出；施用安非他命後，總計約有
    施用劑量之90％在三至四天內由尿液排出，有行政院衛生署
    管制藥品管理局92年2 月13日管檢字第0920000964號函在卷
    可參，茲依本件被告甲○○前揭時地為警查獲採尿送驗時，
    其尿液中所含甲基安非他命、安非他命成分尚分別高達3,34
    8ng/ml、904ng/ml，遠逾衛生署所定甲基安非他命逾500ng/
    ml且安非他命逾200ng/ml之確認檢驗閾值標準，依前開說明
    ，應非施用5 日後尚能自尿液中驗得之量，是被告甲○○此
    部分所辯，顯與事實不符，不足採信，其前揭時地因施用甲
    基安非他命致尿液中有該成分殘留之事實，堪予認定。
三、被告甲○○前因施用毒品而違反毒品危害防制條例，經本院
    94年度毒聲字第529 號裁定令入勒戒處所施予觀察、勒戒，
    於94年8 月19日入所執行，旋因有繼續施用毒品傾向，經本
    院94年度毒聲字第616 號裁定令入戒治處所施予強制戒治，
    於94年10月20日轉入執行，嗣因無繼續施用毒品之傾向，經
    依裁定於95年7 月31日停止戒治出所，依指揮書於95年10月
    4 日因期滿未經撤銷停止戒治而執行完畢，有臺灣高等法院
    被告前案紀錄表、臺灣屏東地方法院檢察署刑案資料查註紀
    錄表各1 份在卷可按，其經強制戒治完畢後5 年內再犯本件
    施用第二級毒品之犯罪事證已臻明確，應依法論科。
四、按甲基安非他命為毒品危害防制條例第2 條第2 項第2 款規
    定之第二級毒品，除法律另有規定者外，不得持有、施用。
    核被告甲○○前揭時地竊取他人廢鐵之行為，係犯刑法第32
    0 條第1 項普通竊盜罪；又其施用甲基安非他命之行為，係
    犯毒品危害防制條例第10條第2 項之施用第二級毒品罪。其
    因施用而持有甲基安非他命之低度行為，為施用之高度行為
    所吸收，不另論罪。又其所犯上開2 罪，犯意各別，行為互
    殊，所犯構成要件有異，應成立數罪而分論併罰之。
五、爰審酌被告甲○○之年齡、品行、智識能力、犯罪手段、對
    於法益所生侵害之程度，其為57年10月19日出生、受有國中
    畢業教育程度、業工之人，有警詢年籍等資料在卷可參，本
    件犯罪時已近不惑，竟不知進取而犯罪，茲就其施用毒品之
    犯罪類型，雖實務上有認為僅屬自殘行為，並未涉侵害他人
    法益者，惟姑不論此見與我國現行刑事立法向不加罰於自殘
    ，甚或自殺者，卻始終明文處罰施用毒品之行為，其法定刑
    猶相當，或更甚（如施用第一級毒品罪）於刑法中關於故意
    「傷害他人」規定罪責所表彰之規範體系價值觀念相左，蓋
    民主法治國家之所異於獨裁、集權社會，其國家政策、社會
    發展，均取決於以全體公民個人意志累積形成之群體意志，
    凡公民不分性別、學歷、職業、貧富、愚智，任由鴻儒碩彥
    至販夫走卒，其個人意志之表現就群體意志決定之形成，均
    屬等值，直接影響國家、社會整體之命運，至關重要，則個
    人基於自主、健全意思所表現之公民意志，不分良窳，均應
    尊重，然若有藉不正手段影響他人或自陷個人健全自主意志
    不能正常形成、表現者，不僅直接侵蝕公民群體意志形成之
    基礎，迫令其他自重慎行大眾均須承受建立在該不健全基礎
    形成之公共政策、社會生活品質之結果，對於國家、社會法
    益及人民全體利益，猶已構成危害，是如投票受賄罪所規範
    者，即在禁止公民匯集個人自主意志以形成群體意志之過程
    受不當影響及控制，即為適例。今毒品除可對個人身體健康
    造成有形傷害外，就人之身體及精神形成高度成癮性及依賴
    性，猶足以抑制個人表現其本於心性能力所為自主意志之決
    定，並進而造成群體意志表現遭不當扭曲之危險，直接影響
    國家、社會之發展，侵害至鉅，斷非僅止於個人健康之危害
    ，並考量其竊取財物廢鐵2 袋之價值，日間侵入他人工寮內
    行竊之手段，犯罪後於本院審理時表現之犯後態度等一切情
    狀，各量處如主文所示之刑，並定其應執行之刑，以資儆懲
    。
六、另臺灣屏東地方法院檢察署96年度偵字第1282號併辦意旨，
    以被告甲○○於96年5 月12日上午10時30分許，另涉犯施用
    第二級毒品甲基安非他命1 次，並與本件有集合犯之包括一
    罪關係而請求併辦。惟依刑法第56條修正理由之說明，謂「
    對繼續犯同一罪名之罪者，均適用連續犯之規定論處，不無
    鼓勵犯罪之嫌，亦使國家刑罰權之行使發生不合理之現象。
    」「基於連續犯原為數罪之本質及刑罰公平原則之考量，爰
    刪除有關連續犯之規定」等語，即係將本應各自獨立評價之
    數罪，回歸本來就應賦予複數法律效果之原貌。因此，就刑
    法修正施行後多次施用毒品之犯行，採一罪一罰，始符合立
    法本旨（最高法院96年第9 次刑事庭會議決議參照）。茲併
    辦意旨所指被告甲○○另涉犯罪時間距前揭論罪部分既達5
    日以上，依其客觀情形顯難認為有何事實上或裁判上一罪之
    關係，尚非本院所得一併論究，自應退由檢察官另案卓辦，
    附此敘明。
據上論斷，應依刑事訴訟法第299 條第1 項前段，毒品危害防制
條例第10條第2 項，刑法第11條前段、第320 條第1 項、第51條
第5 款，判決如主文。
本案經檢察官許英輝到庭執行職務
中　　華　　民　　國　　96　　年　　10　　月　　11　　日
　　　　　　　　  　刑事第二庭　法　官　陳松檀
以上正本證明與原本無異。
如不服本判決應於收受本判決送達後十日內向本院提出上訴書狀
，其未敘述上訴理由者，並得於提起上訴後十日內向本院補提理
由書狀（均須按他造當事人之人數附繕本）「切勿逕送上級法院
」
中　　華　　民　　國　　96　　年　　10　　月　　11　　日
                                書記官  林祥玉
附錄本件判決引用之法條：
毒品危害防制條例第10條
施用第一級毒品者，處6 月以上5 年以下有期徒刑。
施用第二級毒品者，處3 年以下有期徒刑。
